【裁判字號】    98,上訴,939
【裁判日期】    990112
【裁判案由】    違反毒品危害防制條例
【裁判全文】
臺灣高等法院臺中分院刑事判決         98年度上訴字第939號
上  訴  人  臺灣彰化地方法院檢察署檢察官
被      告  乙○○
                    （現另案羈押於臺灣彰化看守所）
選任辯護人  楊振芳律師
上列上訴人因違反毒品危害防制條例案件，不服臺灣彰化地方法
院97年度訴字第3231號中華民國98年3月23日第一審判決（起訴
案號：臺灣彰化地方法院檢察署97年度偵字第5201號），提起上
訴，本院判決如下：
    主  文
原判決關於乙○○被訴於民國97年3月12日販賣丁○○第二級毒
品，及於同年4月8日販賣戊○○第二級毒品部分撤銷。
乙○○販賣第二級毒品，累犯，處有期徒刑柒年月，00000000
00號行動電話沒收，如不能沒收，追徵其價額，販賣第二級毒品
所得新臺幣壹仟元沒收，如一部或全部不能沒收，以其財產抵償
之；又販賣第二級毒品，累犯，處有期徒刑柒年月，00000000
00號行動電話沒收，如不能沒收，追徵其價額，販賣第二級毒品
所得新臺幣壹仟元沒收，如一部或全部不能沒收，以其財產抵償
之，應執行有期徒刑捌年，0000000000號行動電話沒收，如不能
沒收，追徵其價額，販賣第二級毒品所得新臺幣貳仟元沒收，如
一部或全部不能沒收，以其財產抵償之。
其餘上訴駁回。
    事  實
一、乙○○綽號「老泉仔」，曾因違反毒品危害防制條例案件，
    經臺灣彰化地方法院以95年度簡上字第70號判決判處有期徒
    刑六月確定。嗣又因違反毒品危害防制條例案件，經本院以
    95 年度上易字第891號判決判處有期徒刑七月確定，上開二
    案宣告刑嗣經本院裁定應執行有期徒刑一年確定。而於民國
    96 年5月26日縮刑期滿，惟另因違反毒品危害防制條例案件
    ，經臺灣彰化地方法院以95年度易字第1436號判決判處有期
    徒刑五月確定，而於96年5月27日接續執行，迨96年10月26
    日縮刑期滿執行完畢。猶不知悔改，明知甲基安非他命為毒
    品危害防制條例第2條第2項第2款之第二級毒品，依法不得
    販賣，竟分別基於販賣毒品以營利之犯意，以持用之門號
    000000 0000、0000000000號行動電話為販賣毒品之聯絡電
    話，為下列販賣毒品之犯行：
  (一)丁○○於97年3月12日晚上8時11分許以其持用之門號000000
    0000號行動電話打給乙○○持用之上開0000000000號行動電
    話，與乙○○聯繫後，丁○○嗣於同日晚上某時前往乙○○
    位於彰化縣社頭鄉○○村○路巷16號之住所，由乙○○販賣
    新臺幣（下同）1000元之甲基安非他命予丁○○。並當場向
    丁○○收取價金1000元。
  (二)戊○○於97年4月8日13時19分以其持用之0000000000號行動
    電話打給乙○○持用之0000000000號行動電話，與乙○○聯
    繫後，二人隨即前往彰化縣社頭鄉○○村○路巷口，由乙○○販賣1000元之甲基安非他命予戊○○，並當場向戊○○收
    取1000元價金。
二、案經彰化縣警察局北斗分局報請臺灣彰化地方法院檢察署檢
    察官偵查起訴。
    理  由
一、證據能力部分：
  (一)按證人係以其親身之經歷為證據之方法，倘以聞自他人之傳
    述而為證言，其既未親自聞見或經歷其所陳述之事實，即無
    法經由詰問或對質程序，擔保其真實性，自屬傳聞證據，而
    無證據能力，最高法院95年度臺上字第2568號、92年度臺上
    字第557號判決意旨可資參考。公訴人所舉證人汪惠貞於警
    詢及檢察官偵查中關於被告有無販賣第二級毒品之證述，均
    為聽聞許淑萍之言而來，並非證人依其親身之經歷所為之陳
    述，是以，證人汪惠貞之證述，自無證據能力。
  (二)證人丁○○於原審證稱：「（問：為何你在檢察官偵訊時稱
    ，你都是向綽號『老泉仔』（台語）購買毒品，『老泉仔』
    【台語】就是被告【提示97年度他字第327號卷第42頁以下
    筆錄】？）我被員警移送時，有跟警察拜託，說不要移送施
    用毒品，我會跟檢察官配合，他問我什麼，我就說是；偵訊
    筆錄之所以會這樣記載，是檢察官問我的問題，我只有回答
    是，但是筆錄將檢察官的問題記成我回答的答案」等語。然
    查，證人丁○○於原審另證稱伊沒有驗尿，且沒有被查獲毒
    品或其他犯罪證據（原審卷第92頁），而證人即負責詢問證
    人丁○○之警員庚○○於本院到庭證稱：「（他不同意採尿
    你們就沒有採尿?）是的，因為他不同意採尿，且當場沒有
    查到相關毒品，（製作警詢筆錄後有無告訴他要移送檢察官
    那邊偵訊？）有問他要不要主動配合到檢察官那邊接受偵訊
    。（他有表示同意嗎？）有。（你有無先跟他說要移送他施
    用毒品案件？）沒有。因為對他沒有查獲到相關施用毒品的
    事證」等語（本院卷第220頁背面）。可見，證人丁○○於
    警詢既未經採尿送驗，亦無經查獲相關施用毒品之事證或其
    他證物，衡情警方不可能憑空以該證人涉嫌毒品案件而移送
    檢方偵辦，且本院勘驗證人丁○○於97年5月7日檢察官偵訊
    時之供述光碟結果，證人丁○○均能對檢察官所提出之問題
    ，詳細回答陳述，並非僅回答「是」而已，且偵訊中檢察官
    詢問口氣平和，並無以任何威嚇或其他不正方法為之，證人
    丁○○所陳述均係出於自由意志而為，此有本院勘驗筆錄可
    稽（本院卷第221至222頁），是堪認證人丁○○上開證詞，
    非屬實在，而不足採。另證人丁○○於原審證稱：「（問：
    為何在警詢及偵訊中稱，向乙○○購買毒品？）是警察帶著
    通知書到我家要我去警局製作筆錄，我覺得害怕，警察要我
    配合，他們說有一群人指證被告販毒，我拜託警察不要對我
    採尿，我當時不知道採尿是否會合格，警察就說你配合就好
    。（問：你最後在警局是否有驗尿？）我沒有驗尿，所以才
    跟警察配合。」等語。惟查，證人丁○○於警詢時未經採尿
    ，係因其未同意採尿，且未經查獲相關毒品證物之故，已如
    上述。是警方當無以不採尿為其指證被告販買毒品之條件之
    可能。而證人庚○○於本院另結證稱：「（製作警詢筆錄中
    ，有無要求丁○○指證被告賣他毒品？）有提供四張不同的
    照片請他指認，並告訴他嫌疑人不一定在裡面，是他主動指
    認的。（有無恐嚇、脅迫丁○○一定指證被告乙○○販賣給
    他第二級毒品？）沒有。」等語（本院卷第221頁），且倘
    證人丁○○於警詢中係因警方威逼配合指證被告販賣毒品予
    伊，衡情其嗣於檢察官偵訊時當會翻異前供，然查證人丁○○於警詢之供述與其嗣於偵訊時之證述，其情節大致相符，
    並歷歷指認綽號「老泉仔」之人即為被告乙○○，準此，顯
    然認證人丁○○於警詢係又警方之要求配合指證被告販賣毒
    品，是證人丁○○上開關此部分之證詞，亦非可信。
  (三)證人戊○○於原審證稱：「（問：警詢時，警察是否有對你
    刑求或恐嚇？）沒有，是警察叫我好好配合，並說『不然等
    一下你就知道』；我不知道說這些話的警察是誰，因為他穿
    便服，我指不出是何人。」、「員警跟我說，你不用管那麼
    多，你就說是向他拿的就好」、「我到警局時，警察先拿通
    聯譯文給我看，就問我說你打電話的對象，是否就是被告，
    我說是。警察問我為何這麼晚打電話給被告，我說打電話聊
    天，警察說這麼晚還在聊天，你們只住隔壁，還需要講電話
    嗎，是不是要去拿毒品。我說是要去拿合購的毒品，警察就
    說過程不用說那麼複雜，你只要說是向被告拿毒品就好了」
    等語。然查，證人即負責詢問戊○○之警員己○○於本院到
    庭證稱：「（97年5月9日你是否有負責詢問本案證人戊○○
    ？）是」、「（當時你們是根據什麼線索對他做詢問？）當
    時我們是支援偵查隊，....」、「（詢問他的過程是不是都
    依照他自己講的然後來記錄？）是」、「（當時他有說到他
    是向本案被告乙○○購買毒品，這一部分是不是你叫他要這
    樣講的？）沒有，我們用指證相片讓他指認的。（你們有沒
    有告訴他說你就指證說你是向乙○○購買毒品的這樣就對了
    ？）沒有，不是這樣。（你們跟他製作筆錄之前有沒有叫他
    要好好配合，不然等一下你就知道？）沒有。（有沒有在場
    的其他同仁有對他這樣講？）沒有。（你們對他製作筆錄時
    是穿制服還是便服？）便服。（你有沒有跟他說你不用管那
    麼多，你就是說跟乙○○拿毒品的這樣就好了？）沒有。（
    當時你們有沒有提示通訊監察譯文給他看？）有。（當時他
    對通訊監察譯文所作的回答是否是他自己講的？（提示警卷
    第20頁）對。（你們在找戊○○訊問時是否知道被告乙○○
    有涉嫌販賣毒品，並把他列為嫌疑人？）被告我們不認識他
    ，也不知道他有在販毒」等語（本院卷第170、171頁）。證
    人己○○僅係支援偵查隊詢問本案證人，顯然其非本案之承
    辦警員，當無可能因事先監聽而得知被告涉嫌販賣毒品，且
    伊既不認識被告，亦不知被告販賣毒品，衡情其豈能要求證
    人戊○○配合指證購毒細節?況經本院勘驗證人戊○○之警
    詢光碟結果，戊○○供述時態度自若，沒有受威脅、利誘，
    也沒有如證人戊○○在原審所證述之警察要伊配合，叫他指
    證他是向被告購買毒品或是要他好好配合，並說不然等一下
    你就知道等情形，有本院勘驗筆錄可稽（本院卷第82頁背面
    ），再參以證人戊○○於原審所證述者，與其於警詢之供述
    僅係向被告購毒或與被告合資購買之差異而已，其他細節則
    大致相符，堪認證人戊○○於原審所為上開指證，並非事實
    ，應不可採。
  (四)按檢察官職司追訴犯罪，就審判程式之訴訟構造言，檢察官
    係屬與被告對立之當事人一方，偵查中對被告以外之人所為
    之偵查筆錄，或被告以外之人向檢察官所提之書面陳述，性
    質上均屬傳聞證據。在理論上，如未予被告反對詰問、適當
    辯解之機會，一律准其為證據，似有違當事人進行主義之精
    神，對被告之防禦權亦有所妨礙；然而現階段刑事訴訟法規
    定檢察官代表國家偵查犯罪、實施公訴，必須對於被告之犯
    罪事實負舉證之責，依法其有訊問被告、證人及鑑定人之權
    ，證人、鑑定人且須具結，而實務運作時，偵查中檢察官向
    被告以外之人所取得之陳述，原則上均能遵守法律規定，不
    致違法取供，其可信性極高，為兼顧理論與實務，乃於修正
    刑事訴訟法時，增列第159條之1第2項，明定被告以外之人
    於偵查中向檢察官所為陳述，除顯有不可信之情況外，得為
    證據（最高法院95年度台上字第1044號判決要旨參照）。復
    按刑事訴訟法第159條之1第2項，明定被告以外之人於偵查
    中向檢察官所為陳述，除顯有不可信之情況者外，得為證據
    ；所謂「不可信之情況」，由法院審酌被告以外之人於陳述
    時之外在環境及情況而為判斷；而被告以外之人於偵查時，
    是否與被告對質，與其陳述時之外在環境並無必然之關聯，
    自不得以偵查中未經被告詰問，逕認該陳述無證據能力；至
    該等陳述與事實是否相符，要屬證據證明力之問題，與證據
    能力之有無，不容混淆（最高法院94年度台上字第7132號、
    95年度台上字第1585號等判決要旨參照）。又證人於檢察官
    偵查中所為之陳述，審酌該陳述作成之客觀條件及環境，認
    其心理狀態健全，並無受到脅迫、利誘或詐欺，自非顯有不
    可信之情形，依刑事訴訟法第159條之1第2項之規定，亦得
    為證據（最高法院95年度台上字第934號判決要旨參照）。
    職是，被告以外之人前於偵查中已具結而為證述，除反對該
    項供述得具有證據能力之一方，已釋明「顯有不可信之情況
    」之理由外，不宜以該證人未能於審判中接受他造之反對詰
    問為由，即遽指該證人於偵查中之陳述不具證據能力。經查
    ，證人丙○○、丁○○於偵訊時亦有具結證述在案，且依據
    偵訊過程及筆錄記載，可徵證人丙○○、丁○○於檢察官偵
    查中為陳述時，並無任何遭受外力不當干涉之顯不可信之情
    況，況被告及辯護人於本院審理時，亦無具體指陳該等證述
    作成時，有何外在環境及情況足以影響證人證述之任意性及
    真實性，而有何顯有不可信之情況者，是證人丙○○、丁○○於偵訊時之具結證述，亦均堪認有證據能力。
  (五)又按被告以外之人於檢察事務官、司法警察官或司法警察調
    查中所為之陳述，與審判中不符時，其先前之陳述具有較可
    信之特別情況，且為證明犯罪事實存否所必要者，得為證據
    ，刑事訴訟法第159條之2定有明文；而所謂「前後陳述不符
    」之要件，應就前後階段之陳述進行整體判斷，以決定其間
    是否具有實質性差異；而所謂「較可信之特別情況」之情形
    ，亦應就前後陳述時之各種外部情況進行比較，以資決定何
    者外部情況具有可信性；若陳述係在特別可信之情況下所為
    ，則虛偽陳述之危險性即不高，雖係審判外陳述，仍得承認
    其有證據能力。查證人丙○○、丁○○、戊○○於警詢時關
    於不利於被告乙○○之供述內容，與渠等於原審審理時具結
    證述情節不符，然查諸渠等證人於警詢當時之筆錄記載及整
    體查獲客觀情節，其自由意識並無受員警拘束、限制、詐欺
    或強迫等情形，其於警詢所述堪認係基於任意性所為，已如
    前述，且警詢陳述作成之時間為案發翌日，記憶自較深刻，
    可立即依據記憶所及陳述事發經過，不致因時隔日久而遺忘
    案情，亦無來自被告張瑞宗同庭在場之壓力而出於虛偽不實
    之供述，或事後串謀而故意為迴護被告之機會。基上所述，
    上開證人於警詢之供述，客觀上既有上開較可信之特別情況
    ，且為證明犯罪事實存否所必要，雖部分內容與其於原審審
    理時具結證述內容不符，仍應認其等警詢之陳述有證據能力
    。
  (六)另偵查犯罪機關依法定程序監聽之錄音，係以監聽之錄音帶
    為其調查犯罪所得之證據，司法警察依據監聽錄音結果予以
    翻譯而製作之通訊監察譯文，乃該監聽錄音帶內容之顯示，
    此為學理上所稱之「派生證據」，屬於文書證據之一種。於
    被告或訴訟關係人對其譯文之真實性發生爭執或有所懷疑時
    ，法院固應依刑事訴訟法第165條之1第2項之規定，勘驗該
    監聽錄音帶以踐行調查證據之程序，俾確認該錄音聲音是否
    為通訊者本人及其內容與通訊監察譯文之記載是否相符，或
    傳喚該通訊者為證據調查。倘被告或訴訟關係人對該通訊監
    察譯文之真實性並不爭執，即無勘驗辨認其錄音聲音之調查
    必要性，法院於審判期日如已踐行提示通訊監察譯文供當事
    人辨認或告以要旨，使其表示意見等程序並為辯論者，其所
    為之訴訟程序即無不合（最高法院九十七年度台上字第五六
    一號刑事判決意旨參照）。本案卷附被告所使用之00000000
    00門號行動電話通訊監察譯文，係員警依原審法院97年聲監
    字第87號、97年度聲監字第157號通訊監察書所為合法監聽
    ，再根據錄音結果予以翻譯製作而成，有原審法院核發之上
    開通訊監察書在卷可憑。而被告及指定辯護人對於該通訊監
    察譯文之真實性並不爭執，且本院亦於審理期日踐行提示及
    告以要旨之程序，揆諸前揭說明，各該通訊監察譯文亦應具
    有證據能力。
二、訊據被告乙○○固坦承認識丁○○、戊○○等人，伊平日持
    用0000000000號行動電話等情，惟矢口否認有何販賣第二級
    毒品犯行，辯稱伊是作玉米買賣的，他們會打電話來，應該
    都是要買玉米的等語。經查：
  (一)證人丁○○於97年5月7日警詢證稱：「（你所吸食之毒品安
    非他命來源如何?價格多少）我都是向社頭鄉綽號「老泉仔
    」之男子購得。以每包新台幣1000至2000元不等之價格購得
    」、「平時我都以0000000000號電話打綽號老泉仔持用之
    0000000000或0000000000號電話稱過去找他，等到他家後當
    面談購買毒品之數量、價格，再由他與我一手交錢一手交貨
    ，完成毒品交易。交易地點有時在他家[彰化縣社頭鄉○○
    村○路巷16號]，有時在他家附近來爾富超商」、「我綽號
    叫苦瓜」、「（現警方提示監察0000000000號電話監察譯文
    ，你分別於97年3月12日20時11分與該支電話談話及：我苦
    瓜啦、我想過去你那裡，及於97年3月14日11時39分與該支
    電話談及：老大!等一下過去社頭找妳泡茶等語通話內容何
    意思?與你通話對象為何人?）通話內容是我欲向綽號老泉仔
    購買毒品安非他命，先打電話與他聯絡表示要過去找他。與
    我通話者是綽號老泉仔」、「（警方提示4張照片供你指認
    ，但嫌疑人不一定自其中，請指認編號1-4號，有無販賣毒
    品安非他命給你之人?）編號3之人就是。經查為[乙○○、
    男、51年1月8日生、身分證字號Ｚ000000000、住彰化縣社頭
    鄉○○村○路巷62號]」、（你與乙○○是何關係?有無仇恨
    或財務糾紛?）朋友關係，沒有仇怨或財務糾紛」等語（97
    他327卷第17至19頁），嗣於同日偵訊時亦結證稱：「(毒品
    來源?）我都是向老泉仔購買，沒有跟其他人購買」、「（
    「[ 老泉仔]是否為你在警局指認之乙○○?）是」、「（[
    老泉仔]為指認照片編號幾?）編號3」、「（如何聯絡[老泉
    仔]?）我用我弟弟吳志輝的手機0000000000號，打給老泉仔
    000000 0000號或者0000000000號的手機」、「（你的綽號?
    ）我綽號苦瓜」、「（[提示監聽譯文]97年3月12日20時11
    分，000 0000000號電話監聽譯文內容：『我苦瓜啦，我想
    過去你那裡』是與誰聯絡?聯絡何事?）是要向老泉仔，即乙○○，要去泡茶，去到現場才跟他購買安非他命，3月12日
    這次是買1000元的安非他命」、「（[提示監聽譯文]97年3
    月14日11時30分之監聽譯文內容：『老大!等一下過去社頭
    找你泡茶』是與誰聯絡?聯絡何事?）我跟乙○○聯絡，要去
    跟他買毒品，那一次他不在家，所以沒有買到」、「（與乙○○有無恩怨或其他債權債務關係?）沒有」等語（同上偵
    查卷第43、44頁）。其警詢及同日偵訊證述情節大致相符，
    並堅詞指認販賣毒品甲基安非他命之綽號「老泉仔」之人即
    是被告乙○○，證人丁○○既與被告乙○○無何仇怨或債務
    糾紛，當無設詞誣陷之理。且由其證述可知，證人丁○○係
    以其持用之0000000000號行動電話打給被告乙○○持用之
    0000000000號或0000000000號行動電話，與被告乙○○聯絡
    要到被告乙○○住處泡茶後，再到乙○○住處，商談毒品交
    易數量、價格後，並當場交易。被告乙○○亦自承伊平日持
    用0000000000號或00000000 00號行動電話乙情，而0000000
    000號行動電話與0000000000號行動電話於97年3月12日20時
    11分時確有通話，其內容為：A（乙○○）：「喂老大，怎
    樣啦」，B（丁○○）：「苦瓜啦」，A：「我人外出啦，晚
    一點回來」，B：「不在社頭喔，不然我想過去你那裡」，A
    ：「好」，此有通聯監察譯文在卷可稽（97聲監173卷第12
    頁），依渠等通話內容雖未言及一般買賣毒品之暗語，然證
    人吳志宏既先以電話與被告乙○○聯絡後，再到交易地點商
    談毒品交易之數量、價格並當場進行毒品交易，已如上述，
    故尚不能以上開通聯內容未隻字提及買賣毒品之暗語，而為
    有利於被告之認定。又被告乙○○與證人丁○○通聯時固不
    在家，然其既言晚一點會回到家，證人丁○○於知情下，即
    可隨後至乙○○住處與被告乙○○交易毒品，是亦難以該通
    聯內容遽為有利於被告乙○○之認定。而證人丁○○嗣於97
    年7月31日偵訊時先證稱：伊是向社頭鄉綽號「老泉仔」的
    男子以每包1000到2000元不等的價格買安非他命的，老泉仔
    就是乙○○，伊從97年3月開始跟乙○○買安非他命，最後
    一次在97年4月底自乙○○家買安非他命一包，1000元，交
    易地點有時在他彰化縣協和村後路巷16號住處，有時在他家
    附近的萊爾富超商等情，嗣則改口稱係乙○○之朋友賣給伊
    ，97年3月12日通話內容是我要去他家泡茶，去拜託他，剛
    好乙○○朋友在他家，就跟他朋友買安非他命。本來要跟乙○○買安非他命，但是他說他沒有等語（97偵5201卷第10、
    11頁），於原審亦證稱：「我曾經和乙○○在同監所執行，
    我想施用毒品時，不知道向何人取得，因此想到乙○○，後
    來我就去他家泡茶，想了解怎樣才能取得毒品」、「我向他
    表示我想要毒品，他說他自己也沒有。我要拜託他幫我處理
    ，他說他自己沒有在賣。後來我去過他家很多次，有一次遇
    到他的另一位朋友也在他家，那個人就問我，需要多少毒品
    ，我說大概1、2千元，結果那個人就賣我」、「（乙○○有
    無賣過你毒品?）沒有」、「為何向檢察官稱，3月12日你向
    被告買1千元安非他命，3月14日因為被告不在家，所以沒有
    買到安非他命?）3月12日就是被告的朋友賣我的；3月14 日
    我去找被告，被告不在家，....」等語（原審卷第91頁、第
    94頁），然依其證述，亦可知證人丁○○於97年3月12日在
    被告住處以1000元購得毒品甲基安非他命無訛，僅證人丁○○證稱販賣毒品者非被告，而係被告之朋友。惟倘非被告乙○○販賣毒品予證人丁○○，衡以被告乙○○與證人丁○○
    間無任何仇隙或債務糾紛及證人丁○○於警詢、97年5月7日
    偵訊中均係出於自由意識陳述等情，證人丁○○當不致於本
    案調查之初即警詢、偵訊中均供證係被告乙○○販賣毒品甲
    基安非他命予伊，並歷歷指認被告乙○○即係販毒之綽號「
    老泉仔」其人。況證人丁○○於97年7月31日之偵訊，係與
    被告乙○○同接獲檢察官通知書而到庭接受訊問，有被告乙○○到庭之壓力，且難免事先勾串，致證人戊○○證述即有
    避重就輕之嫌，是證人丁○○於97年7月31日偵訊及原審所
    證述97年3月12日係向被告乙○○之朋友購買毒品甲基安非
    他命乙節，顯係迴護被告之詞，並非可採。綜上，堪認被告
    乙○○確於97年3月12日晚上某時，在其住處販賣1000元甲
    基安非他命予證人丁○○，並當場收取價金。
  (二)證人戊○○於警詢證稱：「（警方提示通聯紀錄97年4月8日
    13時19分及13時24分有兩段對話『A：喂!你好!B：喂!你有
    在家?A：有啦。B：好。第二段，A：沒關係!你不用想那麼
    多。B：跟昨天的不一樣嗎?A：你不用煩惱那個。B：好』是
    與何人通話對話內容是何意義?）當天是我用我的手機
    0000000000打給：『阿泉』0000000000問他是否在家他答在
    家我要到他家向他買安非他命之對話」、「（對話中『B：
    跟昨天的不一樣嗎?A：你不用煩惱那個。B：好』是何意義?
    ）前次向他購買之安非他命顏色有異我向阿泉質疑之對話」
    、「（警方提示供你指證相片編號1至編號4當中是否有販賣
    你安非他命之人?）編號3是販賣給我安非他命之人「阿泉」
    經警方查證是乙○○，51.01.08 Ｚ000000000」、「（97年4
    月8日當天在何處向乙○○購買毒品安非他命?）彰化縣社頭
    鄉○○村○路巷口」、「（你與乙○○是何關係?是否有仇
    怨或糾紛?）只是認識我所用來吸食之安非他命都是向他購
    買的，沒有仇怨或糾紛」等語（北警分偵0000000000號卷第
    20、21頁），證人戊○○於原審則改口證稱：「毒品來源部
    分，並不是乙○○賣給我的。而是我和他合購毒品。（問：
    與被告如何聯絡？）我都是打電話與被告聯絡，我從手機裡
    的電話簿找電話。已經事先輸入，我直接按電話簿，所以沒
    有背電話號碼，警局警方提示的那段譯文，確實是我打給被
    告的。（問：是否還記得該段譯文？）因為我們合購的毒品
    ，我拿回去之後，發現顏色不太一樣，所以打電話給被告。
    （問：97年4 月8日中午，你與被告兩度通電話，該次是在
    何時向被告取得毒品安非他命？【提示通聯譯文】？）我是
    97年4月8日當天拿完毒品後，才打那通電話。被告是在他家
    ，將毒品交付給我，錢是我事先拿給他去買毒品的，交付金
    錢的時間，如果不是取得毒品那天，就是前一天。（問：97
    年4月8日你與被告的通話有兩次，一次是下午1時19分，一
    次是1時24分，你取得毒品的時間，是否在第一通打完之後
    ？）是的，我打第一通，目的是確認被告在那裡，打通之後
    ，我就把金錢交付給他，請他幫我合購。（問：兩通電話只
    隔5分鐘，被告是去哪裡幫你合購毒品？）第一通我是要去
    跟被告拿毒品，錢是之前就交給他了，第二通就是已經拿毒
    品回家，跟他說毒品的品質有問題。（問：如果你要施用毒
    品的時候，你是先將錢交給被告與他合購，還是等被告需要
    合購時再通知你？）我會先打電話向被告確認，他是否也需
    要購買毒品，如果他剛好也需要，才與他合購，如果他不需
    要，我就另找他人合購。（問：97 年4月8日向被告拿毒品
    ，是以多少金額跟被告合購？）那次是1千元，錢是前幾天
    給的」等語（原審卷第84頁、第86頁、第87頁）。由證人戊○○之警詢及原審證述，均足認證人戊○○於97年4月8日以
    1000元自被告乙○○處取得毒品甲基安非他命，只不過證人
    戊○○就被告乙○○究係販賣毒品予伊或伊與被告乙○○合
    資購買毒品乙節有不同之證述，然本院審酌被告乙○○始終
    未供稱伊與證人戊○○合購毒品，而證人戊○○年已四十幾
    歲之人，社會歷練數十載，且非智殘之人對於合購及買賣應
    有清楚之理解，證人戊○○與被告乙○○亦無恩怨或糾紛，
    亦據證人戊○○於原審供明在卷（原審卷第84頁），倘被告
    乙○○係與證人戊○○合資購買毒品者，證人戊○○當會於
    本案調查之初即警詢時極力供稱伊係與被告乙○○合資購買
    毒品甲基安非他命才是。再者，證人戊○○於原審另供稱伊
    搬去被告隔壁後，伊跟被告商量合購毒品事宜等語（原審卷
    第85頁），參以證人戊○○於警詢證稱伊與被告乙○○僅認
    識而已，足見證人戊○○縱搬到被告乙○○之隔壁，二人亦
    僅係認識而已，並無何交情，衡情尚難得被告乙○○之信任
    ，則被告乙○○豈願憑白甘冒觸犯刑責而與證人戊○○合資
    購買毒品，是證人戊○○於原審所證述伊與被告乙○○合資
    購買乙節，尚與常理有違，並不可採。至於證人戊○○於原
    審就其交付價金1000元之時間，或證稱係在97年4月8日當天
    交付毒品時給付，或證稱係在前幾天給付等情不一，然衡諸
    毒品交易通常係一手交錢一手交貨，應以證人戊○○所證述
    97年4月8日當天交付毒品時給付為可採。此外，亦有證人戊○○持用0000000000號行動電話與被告乙○○持用00000000
    00號行動電話於97年4月8日13時19分及同日13時24 分通話
    監聽譯文可佐（北警分偵0000000000號卷第24頁），綜上，
    堪認被告乙○○於97年4月8日在彰化縣社頭鄉○○村○路巷
    口，販賣1000元之甲基安非他命予戊○○，並當場向戊○○
    收取1000元價金。
  (三)按聯絡毒品買賣、交付毒品、收取毒品買賣價金等行為，均
    屬販賣毒品罪構成要件事實之部分行為，苟有參與其事，即
    係分擔實行犯罪行為，自應負共同販賣毒品罪責（最高法院
    97年台上字第1439號判決意旨參照），可知毒品交易時間、
    交易地點、金額數量之磋商，及毒品之實際交付收取現款，
    均係構成販賣毒品海洛因罪之重要核心行為。而我國查緝毒
    品交易之執法甚嚴，對於販賣甲基安非他命科以重度刑責。
    販賣甲基安非他命係違法行為，非可公然為之，亦無公定價
    格，且容易分裝、增減份量，而買賣之價格，可能隨時依交
    易雙方關係之深淺、購毒者之資力、需求量及對行情之認知
    、毒品來源是否充裕、查緝是否嚴謹、購毒者被查獲後供出
    購買對象之可能風險等情形，而異其標準，非可一概而論。
    惟因甲基安非他命量微價高，取得不易，若非有利可圖，一
    般人當無干冒重度刑責而提供甲基安非他命予他人之理。而
    查證人丁○○、戊○○並非被告乙○○之至親好友，被告乙○○自無甘冒觸犯重罪之風險，毫無利潤地將毒品甲基安非
    他命賣予渠等。是被告乙○○各以1000元價格販甲基安非他
    命予丁○○、戊○○，其於主觀上確有營利之意圖，足堪認
    定。
  (四)綜上所述，被告所辯顯係卸責之詞，要無可採。本件事證明
    確，被告有上揭販賣甲基安非他命犯行，洵堪認定。
三、查被告乙○○行為後，毒品危害防制條例部分條文業於98年
    5月20日修正公布，並自公布日起算至第3日生效（司法院98
    年6月29日院臺廳刑一字第0980014643函參照），該條例第4
    條第2項之製造、運輸、販賣第二級毒品罪之法定刑由「無
    期徒刑或七年以上有期徒刑，得併科新臺幣七百萬元以下罰
    金。」，修正為「無期徒刑或七年以上有期徒刑，得併科新
    臺幣一千萬元以下罰金。」，經比較新舊法結果，新法並無
    較有利於被告之情形，依刑法第2條第1項規定之「從舊、從
    輕」原則，本案自應適用修正前毒品危害防制條例第4條第2
    項之規定論處。次查甲基安非他命係毒品危害防制條例第2
    條第2項第2款所定之第二級毒品安非他命相類製品，不得非
    法販賣、轉讓或持有。是核被告乙○○販賣甲基安非他命予
    證人丁○○、戊○○之犯行部分，各係犯修正前毒品危害防
    制條例第4條第2項之販賣第二級毒品罪；被告販賣毒品甲基
    安非他命，所持有該毒品之低度行為，應為該次販賣之高度
    行為所吸收，不另論罪；被告所犯二販賣第二級毒品罪行，
    犯意各別，行為互殊，應分論併罰。公訴人認被告各次販賣
    第二級毒品行為，在行為概念上，應評價為集合犯，包括地
    論以一罪云云，容有誤會。又被告乙○○曾因違反毒品危害
    防制條例案件，經臺灣彰化地方法院以95年度簡上字第70號
    判決判處有期徒刑六月確定。嗣又因違反毒品危害防制條例
    案件，經本院以95年度上易字第891號判決判處有期徒刑七
    月確定，上開二案宣告刑嗣經本院裁定應執行有期徒刑一年
    確定。而於96年5月26日縮刑期滿，惟另因違反毒品危害防
    制條例案件，經臺灣彰化地方法院以95年度易字第1436號判
    決判處有期徒刑五月確定，而於96年5月27日接續執行，迨
    96 年10月26日縮刑期滿執行完畢，有臺灣高等法院被告前
    案紀錄表可稽，其於五年內再故意犯本件販賣第二級毒品罪
    ，為累犯，均應依法加重其刑。
四、原審就此部分未予詳察，認不能證明被告犯罪而諭知被告無
    罪之判決，即有未洽。檢察官就此部分之上訴，為有理由，
    自應由本院就原判決關此部分撤銷改判。爰審酌被告曾有毒
    品前科，明知毒品為法令所嚴格管制，竟圖謀不法利益，而
    無視於國家對於杜絕毒品犯罪之禁令，販賣甲基安非他命，
    惡性非輕，且其販賣第二級毒品甲基安非他命行為，將嚴重
    損害他人之身心健康，並使毒品益形氾濫，不僅危害他人之
    身心健康，亦嚴重殘害國本，而被告始終否認犯行之犯後態
    度，難認有何知所悔悟之意等一切情狀，量處如主文第二項
    所示之刑，併定其應執行刑。次按毒品危害防制條例第19條
    第1項前段規定，犯該法第4條至第9條、第12條、第13條或
    第14條第1項、第2項之罪者，其供犯罪所用或因犯罪所得之
    財物，均沒收之。係採義務沒收主義，惟該條文並未特別規
    定「不問屬於犯人與否，沒收之」，是「其供犯罪所用或因
    犯罪所得之財物」仍應適用刑法第38條第3項前段，以屬於
    犯人所有者為限，始應予沒收（有最高法院93年度台上字第
    2825號判決可參）。是被告乙○○販賣甲基安非他命所得共
    計2000元，雖未扣案，仍應依毒品危害防制條例第19條第1
    項之規定宣告沒收，如全部或一部不能沒收時，以其財產抵
    償之。另0000000000號行動電話係被告乙○○所有，業據被
    告乙○○供明在卷（原審卷第28頁背面），亦有通聯調閱查
    詢單可稽（北警分偵0000000000卷第22頁），而該行動電話
    亦係供被告販賣毒品所用之物，雖未扣案，惟無證據證明該
    行動電話已滅失，是亦應予沒收，如不能沒收時，追徵其價
    額。
五、無罪部分：
  (一)公訴意旨另以：被告乙○○，明知甲基安非他命為毒品危害
    防制條例第2條第2項第2款之第二級毒品，依法不得販賣，
    竟基於販賣毒品以營利之犯意，以門號0000000000、000000
    0000號行動電話為販賣毒品之聯絡電話，為下列販賣毒品之
    犯行：於97年3月25日14時許及97年4月18日13時許，在彰
    化縣社頭鄉協和村及彰化縣員林鎮○○路○○路旁，由乙○○指派1真實姓名年籍不詳綽號「阿宏」男子，分別以新臺
    幣（下同）3,000元與1,000元之價格，販賣第二級毒品甲基
    安非他命予丙○○共2次。於97年4月底某日，在乙○○位
    於彰化縣社頭鄉○○村○路巷16號之住所附近之「萊爾富超
    商」，以2,000元之價格，販賣第二級毒品甲基安非他命予
    丁○○。於97年5月2日21時許，在彰化縣社頭鄉○○村○
    路巷口，以1,000元之價格，販賣第二級毒品甲基安非他命
    予戊○○，因認被告涉有毒品危害防制條例第4條第2項販賣
    第二級毒品罪嫌云云。
  (二)按犯罪事實應依證據認定之，無證據不得認定犯罪事實；又
    不能證明被告犯罪或其行為不罰者，應諭知無罪之判決，刑
    事訴訟法第154 條第2 項第301 條第1 項分別定有明文。
    次按「犯罪事實應依證據認定之，所謂證據，須適於為被告
    犯罪事實之證明者，始得採為斷罪資料。」、「認定犯罪事
    實所憑之證據，雖不以直接證據為限，間接證據亦包括在內
    ；然而無論直接或間接證據，其為訴訟上之證明，須於通常
    一般之人均不致有所懷疑，而得確信其為真實之程度者，始
    得據為有罪之認定」，又認定不利於被告之事實，須依積極
    證據，苟積極證據不足為不利於被告事實之認定時，即應為
    有利於被告之認定，更不必有何有利之證據，最高法院53年
    臺上字第2750號、76年臺上字第4986號、30年上字第816 號
    判例亦分別著有明文可資參照。尚且，刑事訴訟法第161 條
    第1 項明定：「檢察官就被告犯罪事實，應負舉證責任，並
    指出證明之方法。」；因此，檢察官對於起訴之犯罪事實，
    應負提出證據及說服之實質舉證責任。倘其所提出之證據，
    不足為被告有罪之積極證明，或其指出證明之方法，無從說
    服法院以形成被告有罪之心證，基於無罪推定之原則，自應
    為被告無罪判決之諭知，最高法院92年臺上字第128 號判例
    明揭此旨。申言之，刑事訴訟制度受「倘有懷疑，則從被告
    之利益為解釋」、「被告應被推定為無罪」原則所支配，故
    得為訴訟上證明者，無論為直接或間接證據，須客觀上於吾
    人一般社會生活經驗均不致有所懷疑，而達於確信之程度者
    ，且除認定被告犯罪之外，無從本於同一事證為其他有利於
    被告之合理推斷，始可以之為不利之認定，倘其證明尚未達
    於確信之程度，而有合理可疑存在時，即難據為被告有罪之
    認定。又施用毒品者所稱其向某人買受毒品之指證，不得作
    為有罪判決之唯一證據，仍須調查其他必要之證據，以察其
    是否與事實相符，良以毒品買受者之指證，其憑信性於通常
    一般人已有所懷疑，尚難確信其為真實，其於毒品發作時，
    為解一時之苦，尤無不千方百計取得毒品抵癮，如此一而再
    、再而三循環不已，至於每次購毒過程及毒品數量、交易金
    額，幾不可能自行紀錄以備查考；而販毒者苟非組織性犯罪
    集團，亦未必逐次紀錄販毒過程及毒品數量、交易金額，致
    自曝其行。是除施用毒品者僅憑記憶之證述外，仍須調查其
    他必要之證據，以察是否與事實相符，苟無其他補強證據，
    自不得率為被告販毒不利之認定。況依毒品危害防制條例第
    17條規定，施用毒品者供出毒品來源而破獲者，復得減輕其
    刑，則其指證之真實性猶有疑慮，是施用毒品者之指證，其
    真實性有待其他必要證據加以補強。茲所謂必要之補強證據
    ，固不以證明販賣毒品犯罪構成要件之全部事實為必要，但
    以與施用者之指證具有相當之關聯性為前提，其經與施用者
    之指證綜合判斷，已達於通常一般人均不致有所懷疑，而得
    確信施用者之指證為真實者，始得為有罪之認定。
  (三)本件公訴人認被告涉犯毒品危害防制條例第4 條第2 項販賣
    第二級毒品罪嫌，無非係以(一)證人丙○○、丁○○、戊○○
    於警詢及偵查中證述綦詳；(二)卷附行動電話通訊監察譯文，
    為其論據。
  (四)訊據被告固坦承認識丙○○、丁○○、戊○○等人，平日亦
    持用行動電話0000000000號等情，然堅決否認有何販賣第二
    級毒品之犯行，辯稱：伊是作玉米買賣的，他們會打電話來
    ，應該都是要買玉米的等語。經查：
  (五)被告與證人丙○○、丁○○、戊○○於97年3月至5月間分別
    持用0000000000號、0000000000號、0000000000號、0000
    000000號行動電話乙節，固據被告及上開三位證人於原審審
    理時均供陳不諱，然經核對上開行動電話間之通話時點與通
    話內容之監察譯文（彰化縣警察局北斗分局刑案偵查卷宗北
    警分偵字第0970003539號卷第24頁，97年度他字第327號卷
    第14、22頁），其中被告乙○○持用0000000000號行動電話
    與丙○○持用0000000000號行動電話間僅有97年3月27日16
    時48分之通話內容，其內容為：A：喂。B：你有在家嗎。A
    ：阿宏在家啦。B：過來啦。A：好。而被告乙○○持用之
    0000000000號行動電話與丁○○持用0000000000號行動電話
    間並無97年4月底之通話記錄與通話內容，另被告乙○○持
    用之上開行動電話與戊○○持用之0000000000號行動電話間
    亦無97年5月2日之通話紀錄及通話內容，均有卷附通聯監察
    譯文可證。
  (六)質之證人丙○○於原審審理時具結證稱：「（問：安非他命
    如何取得？）是向一位綽號『阿猴』買的，不是『阿宏』。
    我是與他在山腳路遇到就直接向他購買。我買過2、3次，一
    次都購買1、2千元，最多3千5百元。（問：有無向乙○○購
    買過毒品？）沒有。（問：你所稱『阿猴』與乙○○是否有
    關係？）完全沒有關係。（問：既然說沒有向乙○○購買過
    毒品，為何警詢筆錄會稱向乙○○購買毒品？）在警詢時，
    我說要拿小土狗給乙○○，結果警察根據監聽的資料，要我
    指證乙○○販毒。（問：警察拿給你看的監聽譯文內容如何
    【提示監聽譯文】？）我打電話給乙○○，是因為要叫乙○○過來拿小土狗，但是乙○○剛好不在，是『阿宏』接電話
    的，因為乙○○不在；『阿宏』與『阿猴』是不同人，『阿
    宏』曾經幫乙○○賣玉米，至於『阿猴』是賣毒品給我的人
    。（問：是否有在警詢時稱，向乙○○購買毒品，並由『阿
    宏』交付給你的？）我沒有這樣說。我是說向『阿猴』買的
    。（問：為何在檢察官偵訊稱，『阿宏』就是『阿猴』【提
    示97年度他字第327號卷第39頁筆錄】？）不是這樣。是因
    為當天製作警詢筆錄時移送地檢署複訊，我酒還沒有醒，又
    老花眼。（問：為何在檢察官偵訊時稱說，是向乙○○購買
    毒品，並由『阿宏』交付給你的？）那是電腦打的，我沒有
    這樣說。（問：你於警詢及偵訊時，均稱這通就是你與乙○○講電話的內容，為何剛才要改口說，乙○○不在，這是你
    與『阿宏』的對話？）與我通電話的人是『阿宏』，不是乙○○。（問：你打這通電話即97年3月27日當天，你有無向
    何人取得安非他命？）我當天有向『阿猴』拿安非他命，價
    格約2千元，重量不記得，是在林厝里與協和村那邊的山上
    。（問：97年3月25日下午2時，你有無取得安非他命？）不
    太記得。（問：97年4月18日下午1時，你有無取得安非他命
    ？）有，是向『阿猴』拿的，地點同上，金額是1千元。（
    問：為何偵查中你稱，上開兩次時間，都是向乙○○買安非
    他命？）我沒有那樣說。」等語（原審卷第88頁反面至第90
    頁），然於97年5月7日檢察官偵查中則證稱：「（問：毒品
    來源？）我是向一個綽號『阿宏』的男子跟乙○○買的，『
    阿宏』就是『阿猴』。（問：乙○○是否你在警局指認販賣
    你毒品之人？）是。（問：你於何時何地向乙○○購買安非
    他命？）共買2次，在97年3月25日14點多以及4月18日下午1
    點多跟乙○○買安非他命，都是在社頭鄉協和村和員林鎮○○路○○路邊交易，都是『阿宏』拿毒品過來，我都是打電
    話給乙○○，是乙○○叫『阿宏』拿毒品來的，2次都是一
    手交錢一手交毒品。（問：『阿宏』如何到現場？）騎機車
    ，我不知道車號。（問：每次交易金額？）4月那次買1千元
    的安非他命，3月那次買3千元的安非他命。（問：97年3月
    27日16時48分，0000000000號與00 00000000號通話譯文內
    容意思為何？）我要跟乙○○要小狗仔，謝清全要我過去他
    家。（問：你跟乙○○買毒品時，是何人交毒品給你？）是
    『阿宏』交給我的，因為2次買毒品他都在那邊。」等語（
    97他327卷第39、40頁）。是以，丙○○對於是否向被告購
    買毒品？以及交付毒品給伊之人是否為「阿猴」或為被告友
    人「阿宏」？顯然前後供述不一，其證詞已非無瑕疵可指，
    倘欲採為不利於被告之證據，自仍須佐以相關事證，查明何
    者較為可信，始得為被告有罪之認定，否則不啻僅以證人有
    瑕疵之證述，片面入人於罪？查丙○○於警詢中並未提及「
    阿猴」此人，何以偵訊筆錄需特別載明「阿宏」即「阿猴」
    ？「阿猴」是否始為實際販售毒品給丙○○之人？丙○○於
    偵查中稱「阿宏」先後2次交付毒品，均是騎乘機車而來，
    亦皆一手交錢一手交貨等語，則何以檢察官第二次再問係何
    人交付毒品給你？丙○○竟回答，是「阿宏」交給我的，因
    為2次買毒品他都在那邊等語，倘若確實係「阿宏」騎乘機
    車親手交付毒品，所謂「他都在那邊」究係何意，實令人費
    解？至關於購買毒品之金額，丙○○分別於警詢、偵查中及
    本院審理時或稱1千至3千，又稱4月那次1千，3月那次3千，
    再稱第一次2千，第二次1千云云，顯見證人所述實不無虛應
    故事，隨意應答之嫌，其偵查中之證述，似難認有何較本院
    審理之證述，特別可信之處；再者，丙○○於偵查中證人既
    已明稱指證被告乃販賣毒品之人，則對於97年3月27日16時
    48分行動電話0000000000號與0000000000號間之通話，即無
    隱瞞事實真相之理，是證人迭於警詢、偵訊與本院審理時，
    均稱該通聯乃係關於母狗生小狗一事，與買賣毒品並無關聯
    乙節，實堪以認定。從而，丙○○於偵查中之證述，即乏其
    他補強證據，足認與事實相符，自難率而僅以證人於偵查中
    不利於被告之供述，遽認此部分成立犯罪。
  (七)證人丁○○固於警詢及偵訊均供稱伊於97年4月底，在綽號
    「老泉仔」之人即被告乙○○家以1000元向被告購買一包安
    非他命（97他327卷第18頁、97他5201卷第10頁），惟其於
    原審則證稱伊去找乙○○，他說沒有，我就請他聯絡他朋友
    ，後來我就和他朋友在被告家附近的萊爾富見面，那次我向
    他朋友買到1千元的安非他命等語（原審卷第92頁），證人
    丁○○就於97年4月底究向被告或被告之朋友購買安非他命
    、及交易之地點，前後供述不一，且無通聯紀錄或扣案證物
    可資佐證，以證明其何者證述為可信，是證人丁○○之警、
    偵證述均無法據為不利於被告之認定。
  (八)證人戊○○於警詢固證稱伊於97年5月2日在彰化縣社頭鄉○○村○路巷口，向一位綽號叫阿泉之男子（經指認係被告乙○○），購買1000元安非他命等語（北警分偵0000000000卷
    第19頁），然於原審則證稱伊係與被告乙○○合資購買等語
    ，顯然證人戊○○前後證述不一，其證述即不無瑕疵，且無
    通聯監察譯文或其他扣案證物可資佐證，依前開說明，此部
    分亦難僅憑購毒者即證人戊○○之供述，遽認被告之罪行。
  (九)綜上所述，本件檢察官此部分起訴事實，除證人於偵查或警
    詢中不利於被告之證述外，別無補強證據足資佐證，亦無其
    他直接或間接證據足以佐證其真實性及擔保其憑信性，檢察
    官所提出之證據尚無法排除合理之懷疑，即使人產生確信之
    程度，不足為被告有罪之積極證明，本院又查無其他積極證
    據，足認被告有何販賣第二級毒品之犯行，不能證明被告犯
    罪，揆諸首揭法律條文及判例說明，自應為無罪之諭知。
六、原審就此部分，認不能證明被告犯罪，而諭知被告無罪之判
    決，核無違誤。檢察官就此部分上訴，為無理由，應予駁回
    。
據上論結，應依刑事訴訟法第368條、第369條第1項前段、第364
條、第299條第1項前段、修正前毒品危害防制條例第4條第2項、
第19條第1項，刑法第2條第1項前段、第11條、第47條第1項、第
51條第5款，判決如主文。
本案經檢察官甲○○到庭執行職務。
中    華    民    國    99    年    1    月    12    日
              刑事第四庭  審判長法  官  洪  耀  宗
                                法  官  劉  登  俊
                                法  官  許  文  碩
以上正本證明與原本無異。
如不服本判決應於收受送達後十日內向本院提出上訴狀，其未敘
述上訴之理由者並得於提起上訴後十日內向本院補提理由書（均
須按他造當事人之人數附繕本）「切勿逕送上級法院」。
                                書記官  郭  蕙  瑜
中    華    民    國    99    年    1    月    12    日


司法院資訊處製作；財團法人民間司法改革基金會備份。
